---
title: "Sparplan der Kids"
date: "Letztes Update: `r format(Sys.time(), '%d.%m.%Y')`"
---

```{r setup, include=FALSE}
knitr::opts_chunk$set(echo = FALSE,
                      message = FALSE,
                      warning = FALSE)
```

```{r}
library(readxl)
library(tidyverse)
library(scales)
```

```{r}

Sparplan_Doku_Emil <- read_excel("~/Documents/Deutsche_Bank_u_VB/Sparplan_Doku.xlsx", 
    sheet = "Emil_R", col_types = c("date", 
        "numeric", "numeric", "numeric", "numeric", "numeric"))


Sparplan_Doku_Emil <- Sparplan_Doku_Emil %>%
  mutate(Prozent = round((Gesamt/Ansparen-1)*100,1))
```

```{r eval=FALSE, include=FALSE}

# stärker differenmzierter Plot, der schwer lesbar ist

ggplot(Sparplan_Doku_Emil, aes(x=Closing))+
  geom_ribbon(aes(ymin=0, ymax=Cash,fill="Cash"), alpha=0.8)+
  geom_point(aes(y=Cash),alpha=.8,shape=4)+
  geom_text(aes(y=Cash, label=Cash),hjust=0.5, vjust=-2, alpha=.8)+
  
  geom_ribbon(aes(ymin=Cash, ymax=Cash+NASDAQ_100, fill="ETF_NASDAQ_100"), alpha=0.8)+
  geom_point(aes(y=Cash+NASDAQ_100),alpha=.8,shape=4)+
  geom_text(aes(y=Cash+NASDAQ_100, label=NASDAQ_100),hjust=0.5, vjust=-2, alpha=.8)+
  
  geom_ribbon(aes(ymin=Cash+NASDAQ_100, ymax=Cash+NASDAQ_100+Apple_u_Amazon, fill="Apple_u_Amazon"), alpha=0.8)+
  geom_point(aes(y=Cash+NASDAQ_100+Apple_u_Amazon),alpha=.8,shape=4)+
  geom_text(aes(y=Cash+NASDAQ_100+Apple_u_Amazon, label=Apple_u_Amazon),hjust=0.5, vjust=-2, alpha=.8)+
  
  geom_line(aes(y=Ansparen))+
  
  labs(title="Sparplan Emil", x="", y="", fill="")+
  scale_y_continuous(limits = c(0, NA), labels = dollar_format(suffix = " €", prefix = ""))
```
Diese Webseite ist eine Beschreibung und Evaluation der Anlagestrategie der Sparpläne von Emil und Alva

## Emil

Die Einzahlungen von Emils Opas auf das Depotkonto werden seit April 2020 jeweils zum 20. des Monats in einen ETF auf den Nasdaq-100 angelegt. Zurzeit wird der thesaurierende [Nasdaq-ETF von Amundi](https://www.amundietf.de/privatkunden/product/view/LU1681038243) bespart, da für diesen über den Broker [maxblue](https://www.maxblue.de) bis September 2021 kein Ausgabeaufschlag erhoben wird.

Der Nasdaq 100 hat sich in der zweiten Hälfte 2020 besser als der Gesamtmarkt entwickelt (16,3% Amundi Nasdaq 100 zu 12,6% Amundi MSCI World), wobei ein starker Euro die Rendite der ETFs mit hohem USD-Anteil gedrückt hat.

Die Gelder von den Sparbüchern der Sparkasse und der Volksbank wurden im August und September in Amazon- und Apple-Aktien angelegt. Diese Aktien verzeichnen seitdem eine volatile Seitwärtsbewegung, was sich negativ auf die Rendite ausgewirkt hat.

```{r}
ggplot(Sparplan_Doku_Emil, aes(x=Closing))+
  geom_ribbon(aes(ymin=Ansparen, ymax=Gesamt,fill="Rendite"), alpha=0.8)+
  geom_point(aes(y=Gesamt),alpha=.8,shape=4)+
  
  geom_area(aes(y=Ansparen, fill="Ansparen"), alpha=.8)+
  geom_point(aes(y=Ansparen),alpha=.8, shape=4)+
  geom_text(aes(y=Ansparen, label=Ansparen),hjust=0.5, vjust=2, alpha=.8)+
  
  geom_text(aes(y=Gesamt, label=paste0(Gesamt,"; ", Prozent, "%")),hjust=0.5, vjust=-2, alpha=.8)+
  
  labs(title="Sparplan Emil", x="", y="", fill="")+
  scale_y_continuous(limits = c(0, max(Sparplan_Doku_Emil$Gesamt)+500), labels = dollar_format(suffix = " €", prefix = ""))+
  scale_x_datetime( expand = c(0.15,0),labels = date_format("%b %Y"), breaks = "1 month")+
  theme_classic()+
  theme(legend.position = c(0.7, 0.2),
          legend.direction = "horizontal")
```

```{r}

Sparplan_Doku_Alva <- read_excel("~/Documents/Deutsche_Bank_u_VB/Sparplan_Doku.xlsx", 
    sheet = "Alva_R", col_types = c("date", 
        "numeric", "numeric", "numeric"))
```

```{r}
# Daten anreichern

Sparplan_Doku_Alva <- Sparplan_Doku_Alva %>%
  mutate(Rendite = ETFs - Ansparen) %>%
  mutate(Prozent = round(Rendite/Ansparen*100,1))

```

## Alva

Die Einzahlungen von Alvas Opas auf das Depotkonto werden seit Juni 2020 jeweils zum 20. des Monats in einen ETF auf den Nasdaq-100 angelegt. Zurzeit wird der thesaurierende [Nasdaq-ETF von Amundi](https://www.amundietf.de/privatkunden/product/view/LU1681038243) bespart, da für diesen über den Broker [maxblue](https://www.maxblue.de) bis September 2021 kein Ausgabeaufschlag erhoben wird.

Der Nasdaq 100 hat sich in der zweiten Hälfte 2020 besser als der Gesamtmarkt entwickelt (16,3% Amundi Nasdaq 100 zu 12,6% Amundi MSCI World), wobei ein starker Euro die Rendite der ETFs mit hohem USD-Anteil gedrückt hat.


```{r}
# Daten visualisieren

ggplot(Sparplan_Doku_Alva, aes(x=Closing))+
  geom_ribbon(aes(ymin=Ansparen, ymax=ETFs,fill="Rendite"), alpha=0.8)+
  geom_point(aes(y=ETFs),alpha=.8,shape=4)+
  geom_text(aes(y=ETFs, label=paste0(ETFs,"; ", Prozent, "%")),hjust=0.5, vjust=-2, alpha=.8)+
  geom_area(aes(y=Ansparen, fill="Ansparen"), alpha=.8)+
  geom_point(aes(y=Ansparen),alpha=.8, shape=4)+
  geom_text(aes(y=Ansparen, label=Ansparen),hjust=0.5, vjust=2, alpha=.8)+
  labs(title="Sparplan Alva", x="", y="", fill="")+
  scale_y_continuous(limits = c(0, 1700), labels = dollar_format(suffix = " €", prefix = ""))+
  scale_x_datetime( expand = c(0.15,0),labels = date_format("%b %Y"), breaks = "1 month")+
  theme_classic()+
  theme(legend.position = c(0.7, 0.2),
          legend.direction = "horizontal")
#  theme(legend.position="bottom")
```

## Ausblick 2021

### Sektorenwette USA und IT

Die Investition in einen ETF auf den Nasdaq 100 ist eine Sektorenwette auf US-amerikanische Aktien mit hoher Markkapitalisierung. Dominiert wird der Nasdaq 100 von den Branchen IT und Kommunikationsdienste. Die Investition in den Nasdaq 100 folgt der Annahme, dass IT-Aktien mittel- und langfristig ein hohes Wachstum generieren werden. Dabei ist jedoch nicht auszuschließen, dass es nach den sehr guten Entwicklungen der Jahre 2019 und 2020 zu einer Konsolidierung und einem langsameren Wachstum im Jahr 2021 kommen kann. In der frühen Ansparphase ist ein langsameres Wachstum jedoch unproblematisch, da niedrigere Kurse den Erwerb von mehr ETF-Anteilen ermöglichen.

[Einfügen Graph Nasdaq, MSCI, Dax im Vergleich von 2015  bis 2020]

### Schwacher Dollarkurs

Ein starker Euro kann die Rendite reduzieren. Der Anstieg des Euros von 1,12 Dollar auf 1,22 Dollar hat bereits die Rendite auf das gesamte Jahr 2020 bezogen um 9 Prozent reduziert. In der frühen Ansparphase wird diese Entwicklung als nicht bedrohlich bewertet, da ein starker Euro die US-amerikanischen Aktien (und somit die ETFs) billiger macht. Die Annahme ist, dass langfristig der Dollar wieder stärker wird. Kurz- und mittelfristig könnte der Euro jedoch noch weiter zulegen.

[Einfügen Dollar-Euro 2020]

### Thesaurierend vs ausschüttend

Der [Nasdaq-ETF von Amundi](https://www.amundietf.de/privatkunden/product/view/LU1681038243) ist thesaurierend. Nach Auslaufen der Ausgabeaufschlagreduzierung könnte in einen ausschüttenden ETF investiert werden, um den Steuerfreibetrag besser auszunutzen. Durch die niedrige Dividende des wachstumsorientierten ETFs ist dieser Effekt jedoch gering und rechtfertigt als alleinstehender Grund keinen Wechsel des Anlageprodukts.
