---
title: "Sparplan der Kids 2025"
date: "Letztes Update: 02.01.2026" #`r format(Sys.time(), '%d.%m.%Y')`
editor_options: 
  chunk_output_type: console
---

```{r setup, include=FALSE}
knitr::opts_chunk$set(
	echo = FALSE,
	message = FALSE,
	warning = FALSE
)
```

```{r}
library(readxl)
library(tidyverse)
library(scales)

#library(gameofthrones) ## farbpaletten

library(tidyquant)
library(directlabels)

```



## Emil und Alva

Die Portfolios haben sich gut entwickelt und stehen Ende 2025 deutlich im Plus. Emils Portfolio steht 63,5 % im Plus und Alvas 56 %.
```{r}

Sparplan_Doku_Emil <- read_excel("~/Documents/Sparplan_Doku_Export.xlsx", 
    sheet = "Emil_R", col_types = c("date", 
        "numeric", "numeric", "numeric", 
        "numeric", "numeric"))


Sparplan_Doku_Emil <- Sparplan_Doku_Emil %>%
  mutate(Prozent = round((Gesamt/Ansparen-1)*100,1)) %>%
  filter(Closing >= "2020-01-01" & Closing <= "2026-01-01")

```

```{r}
# pal <- got(3, option = "Daenerys", direction = -1)

pal <- c("#D1BDA2", "#2B818E", "#792427")

# daenerys = c("#792427", "#545058", "#2B818E", "#80A098", "#D1BDA2"),

ggplot(Sparplan_Doku_Emil, aes(x = Closing)) +
  
  geom_ribbon(aes(ymin = Ansparen, ymax = Gesamt, fill = "Rendite"), alpha =
                0.8) +
  geom_area(aes(y = Ansparen, fill = "Ansparen"), alpha = 0.7) +
  geom_text(
    aes(y = Gesamt, label = if_else(
      month(Closing) >= 12, paste0(year(Closing), "\n", Gesamt, " €\n ", Prozent, "%"), ""
    )),
    hjust = 0.5,
    vjust = -0.5,
    alpha = 0.9,
    size = 3
  ) +
  geom_point(aes(y = Gesamt, alpha = if_else(month(Closing) >= 12, 1, 0)), show.legend = FALSE)+
  labs(title = "Portfolio Emil 2020-2025",
       x = "",
       y = "",
       fill = "") +
  scale_y_continuous(limits = c(0, max(Sparplan_Doku_Emil$Gesamt) + 7000),
                     labels = dollar_format(suffix = " €", prefix = "")) +
  scale_x_datetime(
    expand = c(0.05, 0),
    labels = date_format("%b %Y"),
    breaks = "3 month"
  ) +
  theme_classic() +
  theme(
    axis.text.x = element_text(angle = 45, hjust = 1),
    legend.position = c(0.7, 0.2),
    legend.direction = "horizontal"
  ) +
  scale_fill_manual(values = pal)  +
  scale_alpha(range = c(0, 1)) 

```


```{r}

Sparplan_Doku_Alva <- read_excel("~/Documents/Sparplan_Doku_Export.xlsx", 
    sheet = "Alva_R", col_types = c("date", 
        "numeric", "numeric", "numeric"))

Sparplan_Doku_Alva <- Sparplan_Doku_Alva %>%
  mutate(Rendite = ETFs - Ansparen) %>%
  mutate(Prozent = round(Rendite/Ansparen*100,1)) %>%
  filter(Closing >= "2020-05-01" & Closing <= "2026-01-01") 
```

```{r}
# Daten visualisieren

Sparplan_Doku_Alva %>%
  ggplot(aes(x = Closing)) +
  geom_ribbon(aes(ymin = Ansparen, ymax = ETFs, fill = "Rendite"), alpha =
                0.8) +
  
  geom_area(aes(y = Ansparen, fill = "Ansparen"), alpha = .7) +
  
  geom_text(
    aes(y = ETFs, label = if_else(
      month(Closing) >= 12, paste0(year(Closing), "\n", ETFs, " €\n ", Prozent, "%"), ""
    )),
    hjust = 0.5,
    vjust = -0.5,
    alpha = 0.9,
    size = 3
  ) +
  geom_point(aes(y = ETFs, alpha = if_else(month(Closing) >= 12, 1, 0)), show.legend = FALSE)+
  labs(title = "Portfolio Alva 2020-2025",
       x = "",
       y = "",
       fill = "") +
  scale_y_continuous(limits = c(0, max(Sparplan_Doku_Alva$ETFs) + 5000),
                     labels = dollar_format(suffix = " €", prefix = "")) +
  scale_x_datetime(
    expand = c(0.05, 0),
    labels = date_format("%b %Y"),
    breaks = "3 month"
  ) +
  theme_classic() +
  theme(
    axis.text.x = element_text(angle = 45, hjust = 1),
    legend.position = c(0.7, 0.2),
    legend.direction = "horizontal"
  ) +
  scale_fill_manual(values = pal) +
  scale_alpha(range = c(0, 1)) 
  
 
  
```

## Der NASDAQ-100-ETF von Amundi

Der Sparbetrag wird monatlich in den [Nasdaq-100-ETF von Amundi](https://www.justetf.com/en/etf-profile.html?isin=LU1681038243) angelegt. Im Jahr 2025 hat sich der ETF im Vergleich zu anderen breiten Aktien-ETFs (etwa zu denen auf europäische Märkte oder Schwellenländer) schwächer entwickelt. Das lag vor allem an der Schwäche des US-Dollars (siehe unten) und an der amerikanischen Handelspolitik.

```{r}
ndx_amundi_2023 <- tq_get("6AQQ.DE",
                 get  = "stock.prices",
                 from = "2025-01-01",
                 to = "2025-12-31") %>%
  tq_transmute(select     = adjusted,
               mutate_fun = to.daily) %>%
  mutate(adj_perc = round(adjusted/first(adjusted)-1, 3))
```

```{r}
ggplot(data = ndx_amundi_2023, aes(x = date, y = adj_perc))+
  geom_line(linewidth=1)+
  scale_x_date(expand = expansion(mult = c(0.05, .15))) +
#  scale_y_continuous(labels = scales::percent, limits = c(0, 0.52)) +
  geom_dl(aes(label = paste0(round(last(adj_perc)*100, 1), " %"), x = date, y = adj_perc), method = list("last.qp", cex = 1, hjust = 0, vjust = -1), color="red") +
  theme_classic()+
  labs(x="", y="Performance", title = "Amundi Nasdaq-100 ETF (A2H577) im Jahr 2025")


```

## Schwacher Dollar, starker Euro

Das Verhältnis vom Dollar zum Euro hat sich im Jahr 2025 deutlich verändert. Der Euro hat im Vergleich zum Dollar an Wert gewonnen. Das ist schlecht für den Bestand und gut für das Kaufen von Anteilen, da diese durch einen starken Euro günstiger werden. Ein starker Euro kann die Rendite des Bestands reduzieren. Der Anstieg des Euros von 1,03 Dollar auf 1,17 Dollar hat die Rendite auf das gesamte Jahr 2025 bezogen um 12 Prozent reduziert. 

```{r}
# ticker dollar euro EURUSD=X
dollareuro_2022 <- tq_get("EURUSD=X",
                      get  = "stock.prices",
                      from = "2025-01-01",
                      to = "2025-12-31")

ggplot(data=dollareuro_2022, aes(x=date, y=adjusted))+
  geom_line(linewidth=1)+
  geom_smooth(method = "loess", se = FALSE, col = "red") +
  geom_dl(aes(label=paste0(" ",round((1-first(adjusted)/last(adjusted))*100,0),"%"), x=date, y=adjusted), method = list("last.qp",  cex = 1, hjust = 0, vjust = -1), color="red") +
  theme_classic()+
  scale_x_date(expand = expansion(mult = c(0.05, .15))) +
  scale_y_continuous(labels=scales::dollar_format()) +
  labs(title="Entwicklung Euro/Dollar im Jahr 2025", y="Kurs", x="")
  
```

## Ausblick 2026

Der wachstumsorientierte NASDAQ-100-ETF hat sich 2025 mittelmäßig entwickelt. Andere Regionen und Werte haben bessere Renditen erzielen können. Über einen längeren Zeitraum von drei oder fünf Jahren betrachtet, liegen die amerikanischen Tech-Werte jedoch noch deutlich vorn. Da der Anlagehorizont der Kinder noch sehr lang ist, ist die kurzfristige Entwicklung weitestgehend unerheblich.


