---
title: "Monatliche Sparrate"
date: "Letztes Update: `r format(Sys.time(), '%d.%m.%Y')`"
editor_options: 
  chunk_output_type: console
---

```{r setup, include=FALSE}
knitr::opts_chunk$set(
	echo = FALSE,
	message = FALSE,
	warning = FALSE,
	options(scipen = 999)
)
```

```{r libraries}
library(readxl)
library(tidyverse)
library(scales)

library(plotly)
library(xts)
library(lubridate)
library(stringr)
library(data.table)
library(gameofthrones) ## farbpaletten
library(DT)
library(gt)

library(highcharter)
library(tidyquant)
library(directlabels)
```


```{r}
## rm(list = ls()) #clear your environment

## variables

index <- "^NDX" ## "^GDAXI", "^GSPC" "^NDX", "^FTSE" ## Ticker symbols from yahoo.finance.com 
start_date <- "1990-01-01"
end_date <- "2020-12-31"
years_save <- 18
monthly_rate <- 100 
total_save <- 12*monthly_rate*years_save
i_date <- as.numeric(str_sub(start_date,1,4))-1 ## Wert um Spalten mit loop zu füllen
start_year <- as.numeric(str_sub(start_date,1,4))
end_year <- as.numeric(str_sub(end_date,1,4))

index_name <-
  if (index == "^GDAXI") "Dax" else
  if (index == "^NDX") "NASDAQ 100" else
  if (index == "^GSPC") "S&P 500" else
  stop("Error")

```


```{r cache=TRUE}
## data import
## cache true um daten nicht jedes mal neu von yahoo.finance einlesen zu müssen

dax <- tq_get(c("^GDAXI", "^GSPC", "^NDX", "^FTSE"),
              get  = "stock.prices",
              from = "1900-01-01",
              to = end_date,
              complete_cases=T)

dax <- dax %>%
  select(1,2,adjusted) %>%
  drop_na()
```

```{r}
dax_1 <- dax %>%
  filter(symbol == index) %>%
  filter(date >= start_date  & date <= end_date)
```

## Was passiert aus `r monthly_rate` Euro monatlich?

Ein Baby wird geboren und die Großeltern möchten in die Zukunft des Kindes investieren. Monatlich sollen `r monthly_rate` Euro über einen Sparplan angelegt werden. Der Anlagezeitraum beträgt `r years_save` Jahre, also bis das Kind die Volljährigkeit erreicht hat. Insgesamt wird über diesen Zeitraum die stolze Summe von `r total_save` Euro angelegt. 

Das Geld soll jedoch nicht nur angespart werden, sondern es soll auch noch für das Kind arbeiten und eine Rendite erwirtschaften. Zu diesem Zweck wird das Geld über einen ETF in einen Aktienindex investiert.

Um herauszufinden, welche Chancen und Risiken mit dieser Anlagestrategie verbunden sind, soll untersucht werden, wie sich in der Vergangenheit solche Sparpläne entwickelt haben. Dabei werden der NASDAQ 100, der Dax 30 und der S&P 500 miteinander verglichen.

*Anmerkung:* Die Berechnungen sind (zurzeit noch) ohne Berücksichtigung von Inflation, ETF-Kosten, Steuern und Währungsschwankungen. Alle diese Faktoren wirken sich auf die Rendite aus.

## `r index_name`

### Visualisierungen

Der erste Index, der analysiert wird, ist der `r index_name`. Die erste Visualisierung zeigt alle `r years_save` Jahres-Zeiträume von `r start_year` bis `r end_year` als animiertes GIF. In der zweiten Visualisierung werden sämtliche Jahres-Zeiträume noch einmal ohne Animation dargestellt.

```{r}
## nur der erste Wert pro Monat
## https://github.com/tidyverse/lubridate/issues/630
dax_1 <- dax_1 %>%
  mutate(year = year(date)) %>%
  mutate(month = as.factor(month(date))) %>%
  mutate(year_mon = floor_date(date, "month")) %>%
  distinct(year_mon, .keep_all=T)

```

```{r}
## jahre für loop ermitteln

years <-dax_1 %>%
  pull(year) %>%
  unique(.) %>%
  sort(.)
  
```

```{r}
## create gifs http://www.nagraj.net/notes/gifs-in-r/

## delete directory
unlink("~/Documents/DataCamp und R/Finanz_Test/sparplan/ansparen_gif_dir", recursive = TRUE)

## create a directory to which the images will be written
ansparen_dir_out <- file.path("~/Documents/DataCamp und R/Finanz_Test/sparplan", "ansparen_gif_dir")
dir.create(ansparen_dir_out, recursive = TRUE)
```

```{r}
# erstelle matrizen
matrix <- data.frame(matrix(NA, nrow = years_save*12, ncol = length(years)-years_save+1))
matrix_2 <- data.frame(matrix(NA, nrow = years_save*12, ncol = length(years)-years_save+1))

for (i in years) {
  
  p <- dax_1 %>%
    filter(year >= i  & year <= i+years_save-1) %>%
    mutate(anteil = monthly_rate/adjusted) %>%
    mutate(anteil_cumsum = cumsum(anteil)) %>%
    mutate(wert = anteil_cumsum*adjusted) %>%
    mutate(ansparen = monthly_rate) %>%
    mutate(ansparen_cumsum = cumsum(ansparen))
  
  if (nrow(p) < years_save*12) next
  
    matrix[,i-i_date] <- p[,9]
    matrix_2[,i-i_date] <- p[,2]
}


# erstelle Farbpalette
pal <- got(5, option = "Jon_Snow")

for (i in years) {
  
  p <- dax_1 %>%
    filter(year >= i  & year <= i+years_save-1) %>%
    mutate(anteil = monthly_rate/adjusted) %>%
    mutate(anteil_cumsum = cumsum(anteil)) %>%
    mutate(wert = anteil_cumsum*adjusted) %>%
    mutate(ansparen = monthly_rate) %>%
    mutate(ansparen_cumsum = cumsum(ansparen))
  
  if (nrow(p) < years_save*12) next

  y <- ggplot(p)+
    geom_ribbon(aes(x = date, ymax = wert, ymin = ansparen_cumsum, fill = "Ertrag"), alpha = .8)+
    geom_dl(aes(label = round(last(wert), 0), x = date, y = wert), method = list("last.qp"), color = pal[5])+
    
    geom_ribbon(aes(x = date, ymax = ansparen_cumsum, ymin = 0, fill = "Ansparen"), alpha = .5)+
    geom_dl(aes(label = round(last(ansparen_cumsum), 0), x = date, y = ansparen_cumsum), method = "last.qp", color = pal[1])+
    
    theme_classic()+
    labs(title = paste0("Entwicklung von ", i, " bis ", i+years_save-1), x = "", y = "", fill = "", caption = "Daten: https://finance.yahoo.com; Datenanalyse: jt")+
    scale_y_continuous(limits = c(0, max(matrix)), labels = dollar_format(suffix = " €", prefix = ""))+
  scale_fill_manual(values=c(pal[1], pal[5]))+
  theme(legend.position = c(0.8, 0.1),
          legend.direction = "horizontal")
    
# print(y)

  fp <- file.path(ansparen_dir_out, paste0(i, ".png"))
  
  ggsave(plot = y, 
         filename = fp, 
         device = "png",
         width = 20, height = 16, units = "cm")
}

# how to print all lines in one plot?
# https://github.com/nmaggiulli/of-dollars-and-data/blob/master/analysis/0001_simulate_hedge_fund_returns.R
```

```{r}
## gif erstellen
library(magick)
## list file names and read in
ansparen_imgs <- list.files(ansparen_dir_out, full.names = TRUE)
ansparen_img_list <- lapply(sort(ansparen_imgs, decreasing = F), image_read)

## join the images together
ansparen_img_joined <- image_join(ansparen_img_list)

## animate at 2 frames per second
ansparen_img_animated <- image_animate(ansparen_img_joined, fps = 1)

## save to disk
image_write(image = ansparen_img_animated,
            path = "ansparen.gif")

ansparen_img_animated

```

```{r}
## change column names to "1990-2007", "1991-2008" etc.

## prepare vectors for loop
new_names <- c()
new_names2 <- c()

## loop
for (i in 1:ncol(matrix_2)) {
  
  ## select first and last value of each column
  new_names[i] <- as.character(first(matrix_2[,i]))
  new_names2[i] <- as.character(last(matrix_2[,i]))
  ## select characters 1 to 4 of vector strings
  new_names[i] <- str_sub(new_names[i],1,4)
  new_names2[i] <- str_sub(new_names2[i],1,4)

}

## paste strings together
new_names <- paste0(new_names, "-",new_names2)

## get old colnames in vector
old_names <- colnames(matrix_2)


## change column names with vector
matrix_2 <- matrix_2 %>% rename_at(all_of(old_names), ~ new_names)

```

```{r}
# soll besser sein pivot_longer(matrix, )

## make data long and select value column 
tt <- gather(matrix)
tt <- tt %>%
  select(2)

## make data long and change colnames
ttt <- gather(matrix_2)
ttt <- ttt %>%
  rename(date=value, yrs=key)

## combinde long dataframes
t_4 <- cbind(ttt, tt)
```


```{r fig.height = 12, fig.width = 7.9, out.width = "100%"}
pal <- got(5, option = "Jon_Snow")

t_4 <- t_4 %>%
  group_by(yrs) %>%
  mutate(ansparen = monthly_rate) %>%
  mutate(ansparen_cumsum = cumsum(ansparen))

ggplot(t_4, aes(x=date))+
    geom_ribbon(aes(ymax = value, ymin = ansparen_cumsum, fill = "Ertrag"), alpha = .8)+
    geom_ribbon(aes(ymax = ansparen_cumsum, ymin = 0, fill = "Ansparen"), alpha = .5)+
    facet_wrap(~yrs, ncol = 2, dir = "v")+

    theme_classic()+
  
    labs(title = "Alle Plots", x = "", y = "", fill = "", caption = "Daten: https://finance.yahoo.com; Datenanalyse: jt")+
    scale_y_continuous(limits = c(0, max(matrix)), labels = dollar_format(suffix = " €", prefix = ""))+
  scale_fill_manual(values=c(pal[1], pal[5]))+
  theme(legend.position = "none")
```


```{r}
tab_1 <- gather(last(matrix))
tab_1 <- tab_1 %>%
  select(2)

## make data long and change colnames
tab_2 <- gather(last(matrix_2))
tab_2 <- tab_2 %>%
  rename(date=value, yrs=key)

## combinde long dataframes
tab_3 <- cbind(tab_2, tab_1)

tab_sum <- tab_3 %>%
  summarise(Durchschn.EUR = round(mean(value),0),
            Max.EUR = round(max(value),0), 
            Min.EUR = round(min(value),0), 
            Durchschn.Proz. = mean(value)/total_save-1, 
            Max.Proz. = max(value)/total_save-1, 
            Min.Proz. = min(value)/total_save-1) %>%
    mutate(Index = index_name) %>%
  select(7,1:6)

## für alle auswertungen in einer tabelle
assign(  paste0("tab_sum_", index_name), tab_sum )

tab_list <- mget(ls(pattern = "^tab_sum_.*"))

tab_all <- tab_3 %>%
  select(-2) %>%
  mutate(Index = index_name) %>%
  mutate(End_Wert = round(value,0)) %>%
  mutate(Jahre = yrs) %>%
  mutate(Ansparen = 12*years_save*monthly_rate) %>%
  mutate(Performance_Proz. = value/total_save-1) %>%
  select(3,5,6,4,7)

assign(  paste0("tab_all_", index_name), tab_all )
```

### Tabellarische Zusammenfassung

Die erste tabellarische Zusammenfassung zeigt den durchschnittlichen Ertrag in Euro wie auch in Prozent sowie die Rendite des besten Jahreszeitraum und die Rendite des schlechtesten Jahreszeitraum. 

<br/><br/>

```{r}
# https://gt.rstudio.com/articles/intro-creating-gt-tables.html

gt(tab_sum) %>%
  cols_align(align = "center", columns = TRUE) %>%
  tab_header(
    title = paste0("Zusammenfassung ", index_name),
    subtitle = md("Durchschn., Max und Min")
  ) %>%
  fmt_currency(
    columns = vars(Durchschn.EUR, Max.EUR, Min.EUR),
    currency = "EUR",
    placement = "right",
    decimals = 0,
    sep_mark = ".",
    dec_mark = ","
  ) %>%
  fmt_percent(
    columns = vars(Durchschn.Proz., Max.Proz., Min.Proz.),
    decimals = 1,
    sep_mark = ".",
    dec_mark = ",",
  )

```

<br/><br/>



```{r}
## rm(list = ls()) #clear your environment

## variables

index <- "^GDAXI" ## "^GDAXI", "^GSPC" "^NDX", "^FTSE" ## Ticker symbols from yahoo.finance.com 
start_date <- "1990-01-01"
end_date <- "2020-12-31"
years_save <- 18
monthly_rate <- 100 
total_save <- 12*monthly_rate*years_save
i_date <- as.numeric(str_sub(start_date,1,4))-1 ## Wert um Spalten mit loop zu füllen
start_year <- as.numeric(str_sub(start_date,1,4))
end_year <- as.numeric(str_sub(end_date,1,4))

index_name <-
  if (index == "^GDAXI") "Dax" else
  if (index == "^NDX") "NASDAQ 100" else
  if (index == "^GSPC") "S&P 500" else
  stop("Error")
```

```{r}
dax_1 <- dax %>%
  filter(symbol == index) %>%
  filter(date >= start_date  & date <= end_date)
```

## `r index_name`

### Visualisierungen

Der nächste Index, der analysiert wird, ist der `r index_name`. Die erste Visualisierung zeigt alle `r years_save` Jahres-Zeiträume von `r start_year` bis `r end_year` als animiertes GIF. In der zweiten Visualisierung werden sämtliche Jahres-Zeiträume noch einmal ohne Animation dargestellt.

```{r}
## nur der erste Wert pro Monat
## https://github.com/tidyverse/lubridate/issues/630
dax_1 <- dax_1 %>%
  mutate(year = year(date)) %>%
  mutate(month = as.factor(month(date))) %>%
  mutate(year_mon = floor_date(date, "month")) %>%
  distinct(year_mon, .keep_all=T)

```

```{r}
## jahre für loop ermitteln

years <-dax_1 %>%
  pull(year) %>%
  unique(.) %>%
  sort(.)
  
```

```{r}
## create gifs http://www.nagraj.net/notes/gifs-in-r/

## delete directory
unlink("~/Documents/DataCamp und R/Finanz_Test/sparplan/ansparen_gif_dir", recursive = TRUE)

## create a directory to which the images will be written
ansparen_dir_out <- file.path("~/Documents/DataCamp und R/Finanz_Test/sparplan", "ansparen_gif_dir")
dir.create(ansparen_dir_out, recursive = TRUE)
```

```{r}
# erstelle leere Liste  
q <- c()
#q <- integer(14)

# erstelle matrizen
matrix <- data.frame(matrix(NA, nrow = years_save*12, ncol = length(years)-years_save+1))
matrix_2 <- data.frame(matrix(NA, nrow = years_save*12, ncol = length(years)-years_save+1))

for (i in years) {
  
  p <- dax_1 %>%
    filter(year >= i  & year <= i+years_save-1) %>%
    mutate(anteil = monthly_rate/adjusted) %>%
    mutate(anteil_cumsum = cumsum(anteil)) %>%
    mutate(wert = anteil_cumsum*adjusted) %>%
    mutate(ansparen = monthly_rate) %>%
    mutate(ansparen_cumsum = cumsum(ansparen))
  
  if (nrow(p) < years_save*12) next
  
    matrix[,i-i_date] <- p[,9]
    matrix_2[,i-i_date] <- p[,2]
  
  #erstelle Liste mit letzten Werten der verschiedenen Datenreihen
  q[i-i_date] <- p[nrow(p),9]
  #unlist die Liste, um Vektor zu erhalten
  q <- unlist(q, use.names = F)
  
}


# erstelle Farbpalette
pal <- got(5, option = "Jon_Snow")

for (i in years) {
  
  p <- dax_1 %>%
    filter(year >= i  & year <= i+years_save-1) %>%
    mutate(anteil = monthly_rate/adjusted) %>%
    mutate(anteil_cumsum = cumsum(anteil)) %>%
    mutate(wert = anteil_cumsum*adjusted) %>%
    mutate(ansparen = monthly_rate) %>%
    mutate(ansparen_cumsum = cumsum(ansparen))
  
  if (nrow(p) < years_save*12) next

  y <- ggplot(p)+
    geom_ribbon(aes(x = date, ymax = wert, ymin = ansparen_cumsum), fill = pal[5], alpha = .8)+
    geom_dl(aes(label = round(last(wert), 0), x = date, y = wert), method = list("last.qp"), color = pal[5])+
    
    geom_ribbon(aes(x = date, ymax = ansparen_cumsum, ymin = 0), fill = pal[1], alpha = .5)+
    geom_dl(aes(label = round(last(ansparen_cumsum), 0), x = date, y = ansparen_cumsum), method = "last.qp", color = pal[1])+
    
    theme_classic()+
    labs(title = paste0("Entwicklung von ", i, " bis ", i+years_save-1), x = "", y = "", caption = "Daten: https://finance.yahoo.com; Datenanalyse: jt")+
    scale_y_continuous(limits = c(0, max(matrix)), labels = dollar_format(suffix = " €", prefix = ""))
    
# print(y)

  fp <- file.path(ansparen_dir_out, paste0(i, ".png"))
  
  ggsave(plot = y, 
         filename = fp, 
         device = "png",
         width = 20, height = 16, units = "cm")
}

# how to print all lines in one plot?
# https://github.com/nmaggiulli/of-dollars-and-data/blob/master/analysis/0001_simulate_hedge_fund_returns.R
```

```{r}
## gif erstellen
library(magick)
## list file names and read in
ansparen_imgs <- list.files(ansparen_dir_out, full.names = TRUE)
ansparen_img_list <- lapply(sort(ansparen_imgs, decreasing = F), image_read)

## join the images together
ansparen_img_joined <- image_join(ansparen_img_list)

## animate at 2 frames per second
ansparen_img_animated <- image_animate(ansparen_img_joined, fps = 1)

## save to disk
image_write(image = ansparen_img_animated,
            path = "ansparen.gif")

ansparen_img_animated

```

```{r}

## change column names to "1990-2007", "1991-2008" etc.

## prepare vectors for loop
new_names <- c()
new_names2 <- c()

## loop
for (i in 1:ncol(matrix_2)) {
  
  ## select first and last value of each column
  new_names[i] <- as.character(first(matrix_2[,i]))
  new_names2[i] <- as.character(last(matrix_2[,i]))
  ## select characters 1 to 4 of vector strings
  new_names[i] <- str_sub(new_names[i],1,4)
  new_names2[i] <- str_sub(new_names2[i],1,4)

}

## paste strings together
new_names <- paste0(new_names, "-",new_names2)

## get old colnames in vector
old_names <- colnames(matrix_2)


## change column names with vector
matrix_2 <- matrix_2 %>% rename_at(all_of(old_names), ~ new_names)

```

```{r}
# soll besser sein pivot_longer(matrix, )

## make data long and select value column 
tt <- gather(matrix)
tt <- tt %>%
  select(2)

## make data long and change colnames
ttt <- gather(matrix_2)
ttt <- ttt %>%
  rename(date=value, yrs=key)

## combinde long dataframes
t_4 <- cbind(ttt, tt)
```



```{r plot alle jahre, eval=FALSE, include=FALSE, fig.height = 4.7, fig.width = 6, out.width = "100%"}

pal <- got(1, option = "Jon_Snow")

## plot long dataframe
ggplot(t_4, aes(x = date, y = value, color = yrs))+
  geom_line(size=1)+
  
  geom_hline(yintercept = min(q), linetype = "dashed", color = pal)+
  geom_text(aes(x = first(date), y = min(q), label = paste0(round(min(q), 0), " € Min Ertrag")), vjust = -1, hjust = -0.1, color = pal, check_overlap = T, show.legend = F)+
  
  geom_hline(yintercept = max(q), linetype = "dashed", color = pal)+
  geom_text(aes(x = first(date), y = max(q), label = paste0(round(max(q), 0), " € Max Ertrag")),  vjust = 1.5, hjust = -0.1, color = pal, check_overlap = T, show.legend = F)+
  
  geom_hline(yintercept = mean(q), linetype = "dashed", color = pal)+
   geom_text(aes(x = first(date), y = mean(q), label = paste0(round(mean(q), 0), " € Durchschn. Ertrag")),  vjust = -1, hjust = -0.1, color = pal, check_overlap = T, show.legend = F)+
  
  geom_hline(yintercept = total_save, linetype = "dotted", color = pal)+
  geom_text(aes(x=first(date), y = total_save, label = paste0(total_save, " € Ansparen")),vjust = -1, hjust = -0.1, color = pal, check_overlap = T, show.legend = F)+
  
  scale_color_got(discrete = T, option = "Jon_Snow")+
  labs(title = "Alle Sparpläne in einer Visualisierung", x = "", y = "", color = "",  caption = "Daten: https://finance.yahoo.com; Datenanalyse: jt")+
  theme_classic()+
  theme(legend.position = "bottom",
          legend.direction = "horizontal")

```

```{r fig.height = 12, fig.width = 7.9, out.width = "100%"}
pal <- got(5, option = "Jon_Snow")

t_4 <- t_4 %>%
  group_by(yrs) %>%
  mutate(ansparen = monthly_rate) %>%
  mutate(ansparen_cumsum = cumsum(ansparen))

ggplot(t_4, aes(x=date))+
    geom_ribbon(aes(ymax = value, ymin = ansparen_cumsum), fill = pal[5], alpha = .8)+
    geom_ribbon(aes(ymax = ansparen_cumsum, ymin = 0), fill = pal[1], alpha = .5)+
    facet_wrap(~yrs, ncol = 2, dir = "v")+

    theme_classic()+
  
    labs(title = "Alle Plots", x = "", y = "", caption = "Daten: https://finance.yahoo.com; Datenanalyse: jt")+
    scale_y_continuous(limits = c(0, max(matrix)), labels = dollar_format(suffix = " €", prefix = ""))
```

```{r}
tab_1 <- gather(last(matrix))
tab_1 <- tab_1 %>%
  select(2)

## make data long and change colnames
tab_2 <- gather(last(matrix_2))
tab_2 <- tab_2 %>%
  rename(date=value, yrs=key)

## combine long dataframes
tab_3 <- cbind(tab_2, tab_1)

tab_sum <- tab_3 %>%
  summarise(Durchschn.EUR = round(mean(value),0),
            Max.EUR = round(max(value),0), 
            Min.EUR = round(min(value),0), 
            Durchschn.Proz. = mean(value)/total_save-1, 
            Max.Proz. = max(value)/total_save-1, 
            Min.Proz. = min(value)/total_save-1) %>%
    mutate(Index = index_name) %>%
  select(7,1:6)

tab_all <- tab_3 %>%
  select(-2) %>%
  mutate(Index = index_name) %>%
  mutate(End_Wert = round(value,0)) %>%
  mutate(Jahre = yrs) %>%
  mutate(Ansparen = 12*years_save*monthly_rate) %>%
  mutate(Performance_Proz. = value/total_save-1) %>%
  select(3,5,6,4,7)

```

### Tabellarische Zusammenfassung

Die erste tabellarische Zusammenfassung zeigt den durchschnittlichen Ertrag in Euro wie auch in Prozent sowie die Rendite des besten Jahreszeitraum und die Rendite des schlechtesten Jahreszeitraum. 

```{r}
# https://gt.rstudio.com/articles/intro-creating-gt-tables.html

gt(tab_sum) %>%
  cols_align(align = "center", columns = TRUE) %>%
  tab_header(
    title = paste0("Zusammenfassung ", index_name),
    subtitle = md("Durchschn., Max und Min")
  ) %>%
  fmt_currency(
    columns = vars(Durchschn.EUR, Max.EUR, Min.EUR),
    currency = "EUR",
    placement = "right",
    decimals = 0,
    sep_mark = ".",
    dec_mark = ","
  ) %>%
  fmt_percent(
    columns = vars(Durchschn.Proz., Max.Proz., Min.Proz.),
    decimals = 1,
    sep_mark = ".",
    dec_mark = ",",
  )

```




## Zusammenfassung 

Die letzte tabellarische Zusammenfassung listet die Schlüsselkennzahlen der untersuchten Indizes in einer Tabelle auf.

```{r}
assign(  paste0("tab_sum_", index_name), tab_sum )

tab_list <- mget(ls(pattern = "^tab_sum_.*"))

tab_summary <- bind_rows(tab_list)


gt(tab_summary) %>%
  cols_align(align = "center", columns = TRUE) %>%
  tab_header(
    title = "Zusammenfassung alle Indizes",
    subtitle = md("Durchschn., Max und Min")
  ) %>%
  fmt_currency(
    columns = vars(Durchschn.EUR, Max.EUR, Min.EUR),
    currency = "EUR",
    placement = "right",
    decimals = 0,
    sep_mark = ".",
    dec_mark = ","
  ) %>%
  fmt_percent(
    columns = vars(Durchschn.Proz., Max.Proz., Min.Proz.),
    decimals = 1,
    sep_mark = ".",
    dec_mark = ",",
  )
```


### Tabellarische Zusammenfassung aller möglichen Ansparzeiträume

Die letzte Tabelle zeigt die Erträge der untersuchten Indizes sämtlicher Jahreszeiträume in Euro und in Prozent.

```{r}
#Ganz zuletzt noch einmal die Zusammenfassung aller Jahreszeiträume. Als Tabelle 

assign(  paste0("tab_all_", index_name), tab_all )

tab_list_all <- mget(ls(pattern = "^tab_all_.*"))

tab_list_all_summary <- bind_rows(tab_list_all)

tab_list_all_summary <- tab_list_all_summary %>%
  arrange(Jahre)

```

```{r}
gt(tab_list_all_summary) %>%
  cols_align(align = "center", columns = TRUE) %>%
  tab_header(
    title = "Zusammenfassung alle Indizes",
    subtitle = md("Alle Jahreszeiträume")
  ) %>%
  fmt_currency(
    columns = vars(End_Wert, Ansparen),
    currency = "EUR",
    placement = "right",
    decimals = 0,
    sep_mark = ".",
    dec_mark = ","
  ) %>%
  fmt_percent(
    columns = vars(Performance_Proz.),
    decimals = 1,
    sep_mark = ".",
    dec_mark = ",",
  )
```
